【裁判字號】    96,訴,4279
【裁判日期】    970214
【裁判案由】    毒品危害防制條例
【裁判全文】
臺灣板橋地方法院刑事判決              96年度訴字第4279號
公  訴  人  臺灣板橋地方法院檢察署檢察官
被      告  甲○○
                    （另案於臺灣士林看守所羈押中）
上列被告因違反毒品危害防制條例案件，經檢察官提起公訴（96
年度毒偵字第6274號），被告於準備程序中就被訴事實為有罪之
陳述，經本院合議庭裁定由受命法官獨任進行簡式審判程序，判
決如下：
    主  文
甲○○施用第一級毒品，累犯，處有期徒刑捌月。
扣案之海洛因壹包（驗餘淨重零點零陸公克）沒收銷燬之，上
開海洛因包裝袋壹個沒收。
    事  實
一、甲○○於民國87年間因施用毒品案件，經臺灣高等法院臺南
    分院裁定送觀察、勒戒後，認無繼續施用毒品之傾向，於87
    年9 月25日執行完畢釋放，並經同法院於87年10月15日以87
    年度上訴字第1008號判決免刑確定；又於91年間因施用毒品
    案件，經本院以90年度毒聲字第3368號裁定送勒戒處所觀察
    、勒戒後，認有繼續施用毒品之傾向，由本院以90年度毒聲
    字第3623號裁定令入戒治處所施以強制戒治，嗣經本院以91
    年度毒聲字第928 號裁定停止戒治，所餘戒治期間付保護管
    束，於91年5 月31日停止戒治付保護管束，至91年8 月30日
    保護管束期滿未經撤銷，視為強制戒治執行完畢；刑案部分
    ，經本院以91年度易字第113 號判處有期徒刑3 月，如易科
    罰金以銀元300 元折算1 日確定。其間，甲○○又於90年間
    因過失致死案件，經臺灣雲林地方法院以90年度交易字第18
    0 號判處有期徒刑6 月，如易科罰金以銀元300 元折算1 日
    確定，與上開毒品案件接續執行，於92年2 月28日執行完畢
    ；復於94年間因竊盜案件，經臺灣嘉義地方法院以94年度嘉
    簡字第1093號判處有期徒刑5 月，如易科罰金以銀元300 元
    折算1 日確定，於94年11月11日易科罰金執行完畢（本案構
    成累犯）。
二、詎甲○○不知悔改，明知海洛因係毒品危害防制條例所規定
    之第一級毒品，不得非法持有、施用，竟於上開強制戒治執
    行完畢釋放後5 年內，基於施用第一級毒品海洛因之犯意，
    於96年8 月16日晚上8 時許，在臺北縣三重市大同公園廁所
    內（起訴書略載為96年8 月16日採尿時起回溯前26小時內之
    某時，在不詳地點），以將海洛因摻水再以注射針筒施打之
    方式，非法施用第一級毒品海洛因1 次。嗣於96年8 月16日
    上午7 時15分許，在臺北縣三重市○○路與力行路口，為警
    查獲，並扣得其所有海洛因1 包（淨重0.04公克，取樣0.00
    4公克鑑定，餘重0.036公克）。
三、案經臺北市政府警察局中正第一分局移送臺灣板橋地方法院
    檢察署檢察官偵查起訴。
    理  由
壹、程序方面：
    本件被告甲○○所犯並非死刑、無期徒刑、最輕本刑為三年
    年以上有徒刑之罪或高等法院管轄第一審案件，而其於準備
    程序進行中，先就被訴事實為有罪之陳述，經本院受命法官
    徵詢檢察官及被告之意見後，本院合議庭認合於刑事訴訟法
    第273 條之1 第1 項之規定，裁定由受命法官獨任進行簡式
    審判程序，合先敘明。
貳、實體方面：
一、上揭犯罪事實，業據被告甲○○於本院審理中坦承不諱，並
    有海洛因1 包扣案可稽，且被告為警查獲時採集之尿液經送
    驗結果，係呈嗎啡陽性反應，有臺灣尖端先進生技醫藥股份
    有限公司2007/8 /24尿液檢體編號028459號濫用藥物檢驗報
    告1 紙在卷可憑，又上開海洛1 包因檢驗結果，亦檢出有海
    洛因成分，復有交通部民用航空局航空醫務中心96年9 月3
    日航藥鑑字第0961339 號毒品鑑定書1 紙在卷可佐，足徵被
    告之自白係出於自由意思，且與事實相符。
二、又被告有事實欄所載因施用毒品案件而受觀察勒戒、強戒治
    執行完畢之情形，有臺灣高等法院被告前案紀錄表在卷可憑
    ，其於強治戒治執行完畢釋放後5 年內，再犯本件施用第一
    級毒品之犯行堪以認定，應依法論科。
三、查海洛因係屬於毒品危害防制條例第2 條第2 項第1 款所規
    定之第一級毒品，核被告所為，係犯毒品危害防制條例第10
    條第1 項之施用第一級毒品罪。被告施用前、後持有第一級
    毒品之低度行為，應為施用第一毒品之高度行為所吸收，不
    另論罪。又被告於94年間因竊盜案件，經臺灣嘉義地方法院
    以94年度嘉簡字第1093號判處有期徒刑5 月，如易科罰金以
    銀元300 元折算1 日確定，於94年11月11日易科罰金執行完
    畢，亦有前開被告前案紀錄表附卷足參，其於有期徒刑執行
    完畢後，5 年以內故意再犯本件最重本刑為有期徒刑以上之
    罪，為累犯，應依刑法第47條第1 項之規定加重其刑。爰審
    酌被告前曾多次施用毒品，業經觀察勒戒、強制戒治執行完
    畢，竟一再施用毒品，顯見其不思悔改，自制力亦顯不佳，
    惟兼酌以被告於犯後已坦承犯行態度尚稱良好，而其施用毒
    品行為於本質上係屬自我戕害行為，反社會性之程度應屬較
    低等一切情狀，量處如主文所示之刑，以資懲儆。
四、扣案之海洛因1 包（淨重0.04公克，取樣0.00 4公克鑑定，
    餘重0.036 公克），係查獲之第一級毒品，應依毒品危害防
    制條例第18條第1 項前段之規定，宣告沒收銷燬之；另上開
    海洛因包裝袋1 個（並非不可與毒品分離，係用於包裹毒品
    ，防止其裸露、潮濕，便於攜帶施用），為係被告所有，供
    其施用第一級毒品所用之物，經其供明在卷，應依刑法第38
    條第1 項第2 款規定宣告沒收。
據上論斷，應依刑事訴訟法第273 條之1 第1 項、第299 條第1
項前段，毒品危害防制條例第10條第1 項、第18條第1 項前段，
刑法第11條前段、第47條第1 項、第38條第1 項第2 款，判決如
主文。
本案經檢察官黃佳權到庭執行職務。
中    華    民    國    97    年    2     月    14    日
                  刑事第六庭    法  官  高文淵
以上正本證明與原本無異
如不服本判決，應於判決送達後十日內敘明上訴理由，向本院提
出上訴狀（應附繕本），上訴於臺灣高等法院。
                                書記官  林進煌
中    華    民    國    97    年    2     月    14    日
附錄本案論罪科刑法條全文：
毒品危害防制條例第10條
施用第一級毒品者，處六月以上五年以下有期徒刑。
施用第二級毒品者，處三年以下有期徒刑。


司法院資訊處製作；財團法人民間司法改革基金會備份。
